【裁判字號】    97,訴,1383
【裁判日期】    980420
【裁判案由】    違反毒品危害防制條例
【裁判全文】
臺灣屏東地方法院刑事判決              97年度訴字第1383號
公  訴  人  臺灣屏東地方法院檢察署檢察官
被      告  甲○○
上列被告因違反毒品危害防制條例案件，經檢察官提起公訴（97
年度毒偵字第1674號），被告於準備程序就被訴事實為有罪之陳
述，本院合議庭裁定由受命法官獨任逕行簡式審判程序，並予判
決如下：
    主  文
甲○○施用第一級毒品，累犯，處有期徒刑壹年，扣案之第一級
毒品海洛因包（合計淨重為壹點貳壹公克，空包裝總重壹點零
伍公克、純度百分之伍點陸零、純質淨重為零點肆公克）及
殘留有海洛因外包裝袋只（空包裝總重壹點零伍公克）均沒收
銷燬；又施用第二級毒品，累犯，處有期徒刑捌月，扣案之甲基
安非他命壹包（毛重零點肆公克，驗前淨重零點貳伍壹公克、驗
後淨重零點貳肆玖公克）及殘留有甲基安非他命之外包裝壹只沒
收銷燬。應執行有期徒刑壹年陸月，上開扣案之第一級毒品海洛
因包（合計淨重為壹點貳壹公克，空包裝總重壹點零伍公克、
純度百分之伍點陸零、純質淨重為零點肆公克）、扣案之第
二級毒品甲基安非他命壹包（毛重零點肆公克，驗前淨重零點貳
伍壹公克、驗後淨重零點貳肆玖公克）、上開殘留有海洛因及甲
基安非他命之外包裝袋肆只均沒收銷燬，第三級毒品愷他命壹包
（毛重零點玖公克，驗前淨重零點柒柒公克、驗後淨重零點
柒伍公克）沒入銷毀之。
    事  實
一、甲○○曾於(一)民國93年間，因施用毒品案件，經本院以93年
    度毒聲字第170 號裁定送觀察、勒戒後，認為有繼續施用毒
    品之傾向，由本院以93年度毒聲字第242 號裁定令入戒治處
    所施以強制戒治，並於93年11月12日強制戒治執行期滿釋放
    出所，並由屏東地方法院檢察署檢察官於93年11月16日以97
    年度度戒毒偵字137 號為不起訴處分確定；(二)於94年間，因
    施用毒品案件，經本院以94年度簡字第777 號判處有期徒刑
    5 月確定；(三)於同年間，因施用毒品案件，經臺灣高等法院
    高雄分院以94年度上訴字第1170號判處有期徒刑1 年確定；
    (四)於同年間，因施用毒品案件，經本院以94年度易字第678
    號判處有期徒刑10月確定；上開(三)、(四)所示之二罪刑，復經
    本院以95年度聲字第771 號裁定定應執行刑為有期徒刑1 年
    8 月確定，並與上開(二)所示之罪刑接續執行，且於96年6 月
    23 日 縮短刑期假釋出監，並交付保護管束，至96年12月23
    日期滿執行完畢。詎仍不知戒絕悔改，明知海洛因及甲基安
    非他命業經行政院公告列為毒品危害防制條例第2 條第2 項
    之第一級毒品及第二級毒品，不得持有、施用，竟於前開觀
    察勒戒執行完畢後5 年內，復基於施用第一級毒品海洛因之
    犯意，於97年7 月30日22時30分許，在屏東市○○街42號9
    號房租屋處，先以海洛因摻入香菸內點燃吸食其所產生煙霧
    之方式，施用海洛因1 次；另基於施用第二級毒品甲基安非
    他命之犯意，再將甲基安非他命置入玻璃球內，點火燒烤吸
    食煙霧之方式，施用甲基安非他命1 次。嗣經警於97年7 月
    30日23時10分許，嗣經警在屏東縣屏東市○○街42號前見其
    形跡可疑予以盤查，並經甲○○同意搜索自其背包內扣得海
    洛因3 包（合計淨重為1.21公克，空包裝總重為1.05公克、
    純度35.60 ％，純質淨重則為0.43公克）、甲基安非他命1
    包（毛重0.4 公克，驗前淨重0.251 公克、驗後淨重0.249
    公克；起訴書誤載為安非他命2 包，惟經送驗後，另1 包係
    愷他命〈毛重0.9 公克，驗前淨重0.377 公克、驗後淨重0.
    375 公克〉），且經徵其同意採集尿液送請驗驗後，結果俱
    呈嗎啡（海洛因之代謝物）、甲基安非他命陽性反應，始悉
    上情。
二、案經屏東縣政府警察局移送臺灣屏東地方法院檢察署檢察官
    偵查起訴。
    理  由
一、本案被告甲○○所犯違反毒品危害防制條例罪，並非法定刑
    為死刑、無期徒刑或最輕本刑3 年以上有期徒刑之罪，亦非
    高等法院管轄第一審之案件，而被告於本院準備程序中就被
    訴事實為有罪之陳述，本院合議庭乃裁定由受命法官獨任進
    行簡式審判程序。又簡式審判程序之證據調查，依刑事訴訟
    法第273 條之2 規定，不受同法第159 條第1 項審判外陳述
    排除之限制，再被告對於卷內之各項證據，亦不爭執證據能
    力，故卷內所列之各項證據，自得作為證據，先予敘明。
二、上開犯罪事實，業據被告甲○○於警詢、偵訊及本院審理中
    供承不諱，並有扣案之海洛因3 包及甲基安非他命1 包在卷
    可證；而被告於97年7 月30日為警查獲後所排放之尿液經採
    樣送驗，以酵素免疫分析法檢驗及氣相層析質譜儀法確認檢
    驗結果，於嗎啡及甲基安非他命均呈陽性反應，有屏東縣警
    察局刑警大隊尿液初步檢驗報告單、屏東縣政府警察局東港
    分局偵辦毒品條例案尿液受檢人真實姓名對照表及臺灣檢驗
    科技股份有限公司97年8 月19日出具報告編號KＺ0000000000
    00之濫用藥物尿液檢驗報告1 份附卷足稽（見警卷第14頁、
    第17頁、偵卷第18頁）；又扣案之白色粉末3 包，合計淨重
    為1.21公克，空包裝總重為1.05公克，經以化學呈色法及氣
    相層析質譜儀分析法檢驗後，檢出第一級毒品海洛因成分，
    純度35.60 ％，純質淨重則為0.43公克，有法務部調查局濫
    用藥物實驗室97年8 月25日調科壹字第09723034580 號鑑定
    書1 紙存卷供參（參偵卷第17頁），另扣案之白色結晶體1
    包，毛重0.4 公克，經送請高雄醫學大學附設中和紀念醫院
    以薄層色層分析法及氣體色層分析法檢驗，檢出第二級毒品
    甲基安非他命成分，（驗前淨重0.251 公克、驗後淨重0.24
    9 公克），此亦有高雄醫學大學附設中和紀念醫院97年10月
    16日所出具之檢驗報告1 紙附卷可憑（參本院卷第27頁），
    堪認被告前揭之自白與客觀事實相符。又本件被告因施用毒
    品案件經本院以93年度毒聲字第170 號裁定送觀察、勒戒後
    ，認為有繼續施用毒品之傾向，由本院以93年度毒聲字第24
    2 號裁定令入戒治處所施以強制戒治，並於93年11月12日強
    制戒治執行期滿釋放出所，並由屏東地方法院檢察署檢察官
    於93年11月16日以97年度度戒毒偵字137 號為不起訴處分確
    定，此有臺灣高等法院被告前案紀錄表及臺灣屏東地方法院
    檢察署全國施用毒品案件紀錄表在卷可查，是被告確有於觀
    察勒戒執行完畢後，5 年內復行施用毒品之罪行。綜此，本
    件事證已臻明確，被告施用毒品海洛因之犯行堪以認定。
三、按海洛因及甲基安非他命分屬毒品危害防制條例第2 條第2
    項第1 款、第2 款規定之第一級及第二級毒品，不得持有及
    施用，核被告甲○○所為，係犯毒品危害防制條例第10條第
    1 項之施用第一級毒品罪及同條第2 項之施用第二級毒品罪
    。又被告持有第一、二級毒品之行為分別為施用第一、二級
    毒品之犯行所吸收，不另論罪。其所犯上開2 罪，犯意各別
    ，行為互殊，應分論併罰。又被告前有如事實欄所示之科刑
    及執行情形，有臺灣高等法院被告前案記錄表附卷足憑，其
    於刑之執行完畢後5 年內，再犯本件有期徒刑之2 罪，為累
    犯，均應依法加重其刑。爰審酌被告前已因施用毒品犯行經
    強制戒治，竟仍故態復萌，復行施用毒品不輟，無視於毒品
    對於自身健康之戕害及國家對於杜絕毒品犯罪之禁令；惟衡
    酌施用毒品係屬自戕行為，被告犯罪手段尚屬平和，亦未因
    此而危害他人，所生損害尚非鉅大，暨施用毒品者均有相當
    程度之成癮性及心理依賴，其犯罪心態與一般刑事犯罪之本
    質並不相同，應側重適當之醫學治療及心理矯治為宜，且被
    告犯後坦承犯行，態度良好等一切情狀，酌情分別量處如主
    文所示之刑並定其應執行刑，以資懲儆。
四、扣案之海洛因3 包（合計淨重為1.21公克，空包裝總重為1.
    05公克、純度35.60 ％，純質淨重則為0.43公克）、甲基安
    非他命1 包（毛重0.4 公克，驗前淨重0.251 公克、驗後淨
    重0.249 公克）均應依毒品危害防制條例第18條第1 項前段
    諭知沒收銷燬；上開毒品之外包裝共4 只，因均殘留微量毒
    品難以析離，爰依同規定沒收銷燬之，附此敘明之。又扣得
    之白色結晶體1 包（毛重0.9 公克），經送驗後為第三級毒
    品愷他命（驗前淨重0.377 公克、驗後淨重0.375 公克），
    此有高雄醫學大學附設中和紀念醫院97年10月16日所出具之
    檢驗報告1 紙存卷可查（參本院卷第26頁），是上開愷他命
    係第三級毒品且被告無正當理由而持有之，應依毒品危害防
    制條例第18條第1 項後段，沒入銷毀之，附此敘明。
據上論斷，應依刑事訴訟法第273 條之1 第1 項、第299 條第1
項前段，毒品危害防制條例第10條第1 項、第2 項、第18條第1
項前段、後段，刑法第11條、第47條第1 項、第51條第5 款，判
決如主文。
本案經檢察官潘國威到庭執行職務
中    華    民    國    98    年    4    月    20    日
                  刑事第三庭    法  官  陳怡先
以上正本證明與原本無異。
如不服本判決應於收受判決後10日內向本院提出上訴書狀，並應
敘述具體理由；其未敘述上訴理由者，應於上訴期間屆滿後20日
內向本院補提理由書（均須按他造當事人之人數附繕本）「切勿
逕送上級法院」。
中    華    民    國    98    年    4     月    20    日
                                書記官  鍾小屏
附錄本案論罪科刑法條：
毒品危害防制條例第10條
施用第一級毒品者，處 6 月以上 5 年以下有期徒刑。
施用第二級毒品者，處 3 年以下有期徒刑。


司法院資訊處製作；財團法人民間司法改革基金會備份。
